# 请问陈老师关于可供出售金融资产转为联营公司的会计处理

提问人：ecnuzheng 时间：2010-09-06 14:44:13
请问陈老师，准则是如何规定可供出售金融资产转为权益法核算长期股权投资时的会计处理的？具体在那个准则中有介绍？ 本次准则第 4 号解释对 2010 年 1 月 1 日以后可供出售金融资产的公允价值变动的处理作出规定，那发生在这之前的公允价值变动应如何处理？
谢谢

回答人：chenyiwei
比较相关的规定应当是IAS28第 11 段，但其中也并未直接对你所说的情形的会计处理作出规定。实务中四大一般按照自己的内部技术指引处理。我前段时间在本版面上发过一个某大关于IAS28第 11 段的两个Q&A，你可以搜索一下。 解释 4 号仅规范了通过分步购买实现企业合并在合并报表层面的处理，对于分步购买具备重大影响，实际上也并未作出规定。